【裁判字號】    97,交抗,1932
【裁判日期】    971110
【裁判案由】    違反道路交通管理處罰條例
【裁判全文】
臺灣高等法院交通事件裁定            97年度交抗字第1932號
抗  告  人
即異 議 人  甲○○
上列抗告人因違反道路交通管理處罰條例案件，不服臺灣基隆地
方法院97年度交聲字第241號，中華民國97年9月30日第一審裁定
（原處分字號：交通部公路總局臺北區監理所基隆監理站97年7
月7日基監字第裁42-RB0000000號），提起抗告，本院裁定如下
：
    主  文
抗告駁回。
    理  由
一、本案原審裁定以：抗告人即受處分人甲○○於民國97年 4月
    25日9時5分許，騎乘車牌號碼2GN-316號普通重型機車，行
    經基隆市○○路與義九路口時，因未依規定保持前、後車距
    離，與李秀美所騎乘之車牌號碼LDM-845號普通重型機車發
    生擦撞，經基隆市政府警察局交通警察隊員警掣單舉發，依
    道路交通管理處罰條例第58條第1款之規定，裁處異議人罰
    鍰新臺幣（下同）600元，並無任何違誤，量罰亦甚妥適，
    異議為無理由，予以駁回。經本院調查結果，原審裁定認事
    用法均無不當，理由亦翔實，應予維持，並引用原審裁定書
    記載之理由（如附件原審裁定書）。
二、本案事證已明，抗告人仍執陳詞稱當時係李秀美無照駕駛之
    車牌號碼LDM-845號普通重型機車未遵守二階段，左轉突然
    以致肇事，所有違規責任均係李秀美等語。經查抗告人於事
    故發生後第一時間向到場處理員警供稱：「我駕駛2GN-316
    沿信一路行駛中線車道往市區方向行駛至肇事地點，前方有
    一輛LDM-845，車速很慢我不清楚對方車輛是否要左轉還是
    直行，致我車閃避不及撞擊對方車輛肇事」等語；事故相對
    人李秀美亦供稱：「我駕駛LDM-845，沿信一路行駛中線道
    路欲左轉往福居橋方向行駛，至肇事地點，我車行經路口時
    ，後方有一輛2GN-316追撞我車後車尾肇事」等語。此有道
    路交通事故談話紀錄表存卷可參。另證人即到場處理之基隆
    市政府警察局交通警察隊員警張逢忠於原審結稱：「我依據
    通報到場處理，到場後雙方車輛已經移位了，我依據雙方的
    供述繪製現場圖並照相，雙方都是騎乘機車，且是同向後車
    與前車的事故，異議人自稱是後車，前車突然左轉」、「我
    到場時認為雙方都有錯，對方是無照駕駛，我們有開出無照
    駕駛的罰單，該處確實是要兩段式左轉」等語。本件執勤員
    警張逢忠與抗告人不相識，應無誣攀之動機及必要，而張逢
    忠於原審出庭作證以偽證罪責擔保其證言之真正，因查無任
    何證據足資證明警察有捏造事實違法取締之情事。足認抗告
    人當時騎機車與李秀美所騎乘之機車係同向，為後車與前車
    之狀態，依道路交通安全規則規定，抗告人自應與前車保持
    隨時可煞停之距離，異議人疏於注意及此，以致由後方追撞
    前車，自有違規行為無疑。本案抗告人違規事證已明，原處
    分機關據以裁罰並無不妥，亦無再傳訊李秀美、張逢忠之必
    要。抗告意旨仍執前詞，否認違規，而指摘原裁定不當，為
    無理由，應予駁回。
據上論結，應依道路交通管理處罰條例第89條，道路交通案件處
理辦法第26條，刑事訴訟法第412條，裁定如主文。
中    華    民    國    97    年    11    月    10    日
                  刑事第一庭  審判長法  官  葉騰瑞
                                    法  官  莊明彰
                                    法  官  王炳梁
以上正本證明與原本無異。
不得再抗告。
                                    書記官  廖逸柔
中    華    民    國    97    年    11    月    10    日
附件：
臺灣基隆地方法院交通事件裁定         97年度交聲字第241號
移送機關即
原處分機關  交通部公路總局臺北區監理所基隆監理站
異  議  人
即受處分人  甲○○  女  36歲（民國○○年○月○○日生）
                    身分證統一編號：Ｚ000000000號
                    住基隆市信義區○○○路66號
上列受處分人因違反道路交通管理處罰條例案件，對於交通部公
路總局臺北區監理所基隆監理站中華民國97年7月7日所為之處分
（原處分案號：基監字第裁42-RB0000000號），聲明異議，本院
裁定如下：
    主  文
異議駁回。
    理  由
一、原處分意旨略以：異議人即受處分人甲○○（下稱異議人）
    於民國97年4月25日9時5分許，騎乘車牌號碼2GN-316號普通
    重型機車，行經基隆市○○路與義九路口時，因未依規定保
    持前、後車距離，與李秀美所騎乘之車牌號碼LDM-845 號普
    通重型機車發生擦撞，經基隆市政府警察局交通警察隊員警
    掣單舉發，依道路交通管理處罰條例第58條第1 款之規定，
    裁處異議人罰鍰新臺幣（下同）600元。
二、異議意旨略以：異議人於上揭時、地，騎乘上開機車，因外
    側車道施工封閉，僅剩中間與內線車道，異議人與李秀美所
    騎乘之機車並行於中間車道，異議人係位於李秀美之左側，
    本事故之發生乃李秀美未依規定為兩段式左轉而逕自直接左
    轉所致，異議人並無未依規定保持前、後車距離之情事，故
    為此提起異議云云。
三、按汽車駕駛人，駕駛汽車有不依規定保持前、後車距離之情
    形者，處600元以上1,200元以下罰鍰，道路交通管理處罰條
    例第58條第1 款定有明文。其次，汽車在同一車道行駛時，
    除擬超越前車外，後車與前車之間應保持隨時可以煞停之距
    離；汽車行駛時，駕駛人應注意車前狀況，並隨時採取必要
    之安全措施，道路交通安全規則第94條第1項、第3項亦規定
    甚明。
四、經查：
  (一)異議人於上開時、地騎乘車牌號碼2GN-316 號普通重型機車
    行經基隆市○○路與義九路口之際，與騎乘車號LDM-845號
    之李秀美發生交通事故等情，除據異議人自承在卷外，並有
    基隆市○○○道路交通事故談話紀錄表、道路交通事故現場
    圖、道路交通事故調查報告 (一)、(二)等資料及現場照片
    14 幀在卷可稽。此部分事實可堪認定。
  (二)異議人於事故發生後第一時間向到場處理員警供稱「（問：
    肇事前行進方向、車道及肇事經過情形？）我駕駛2GN-316
    沿信一路行駛中線車道往市區方向行駛至肇事地點，前方有
    一輛LDM- 845，車速很慢我不清楚對方車輛是否要左轉還是
    直行，致我車閃避不及撞擊對方車輛肇事」等語，事故相對
    人李秀美亦供稱「（問：肇事前行進方向、車道及肇事經過
    情形？）我駕駛LDM- 845，沿信一路行駛中線道路欲左轉往
    福居橋方向行駛，至肇事地點，我車行經路口時，後方有一
    輛2GN-316追撞我車後車尾肇事」等語，均有道路交通事故
    談話紀錄表存卷可參；另參照證人即舉發之基隆市政府警察
    局交通警察隊員警張逢忠到庭具結證稱：「（問：本件交通
    事故是否你到場處理？情況如何？）是我依據通報到場處理
    ，到場後雙方車輛已經移位了，我依據雙方的供述繪製現場
    圖並照相，雙方都是騎乘機車，且是同向後車與前車的事故
    ，異議人自稱是後車，前車突然左轉」、「（問：為何在現
    場開出未依規定保持安全距離的罰單？）我到場時認為雙方
    都有錯，對方是無照駕駛，我們有開出無照駕駛的罰單，該
    處確實是要兩段式左轉」等語（本院97年9月26日訊問筆錄
    參照），堪認異議人當時騎乘前開機車與李秀美所騎乘之前
    開機車，係處同向且為後車與前車之狀態，則依前開道路交
    通安全規則規定，異議人自應與前車保持隨時可煞停之距離
    ，異議人疏於注意及此，以致由後方追撞前車，自有違規行
    為無疑。
五、綜上，異議人於前述時、地，確有未保持行車安全距離之違
    規行為。從而，原處分機關依道路交通管理處罰條例第58條
    第1款規定裁處罰鍰600元，核無違誤，異議人提出聲明異議
    ，為無理由，應予駁回。
六、據上論斷，應依道路交通案件處理辦法第19條，裁定如主文
    。
中    華    民    國    97    年    9     月    30    日
                  交通法庭法  官  陳姵君
以上正本證明與原本無異。
對於本件裁定如有不服，應於收受送達後5日內，向本院提出抗
告書狀，敘述抗告之理由，抗告於臺灣高等法院。
中    華    民    國    97    年    9     月    30    日
                          書記官  王佩珠


司法院資訊處製作；財團法人民間司法改革基金會備份。
